【裁判字號】    94,訴,1530
【裁判日期】    950526
【裁判案由】    毒品危害防制條例
【裁判全文】
臺灣臺北地方法院刑事判決              94年度訴字第1530號
公  訴  人  臺灣臺北地方法院檢察署檢察官
被      告  甲○○
                    （現另案於臺灣士林分監執行中）
選任辯護人  湯應欽律師
上列被告因毒品危害防制條例案件，經檢察官提起公訴（九十四
年度偵字第三六九五號），本院判決如下：
    主  文
甲○○連續販賣第一級毒品，處有期徒刑拾年。
扣案第一級毒品海洛因壹包（不含包裝袋，淨重計零點玖公克）
沒收銷燬之。又犯罪所得新臺幣陸萬元沒收之，如全部或一部不
能沒收時，以其財產抵償之。
    事  實
一、甲○○明知海洛因為毒品危害防制條例第二條第二項第一款
    之第一級毒品，不得販賣，竟基於販賣之概括犯意，自民國
    九十三年十一月底起迄九十四年二月十四日止，在臺北市○○○路○段頂好超商附近，以每包第一級毒品海洛因售價新
    台幣（下同）三千元價格，販賣第一級毒品海洛因二十次予
    乙○○；嗣於九十四年二月二十一日十九時三十分許，在台
    北市○○○路五七五號郵局前欲再次販賣第一級毒品海洛因
    予乙○○時為乙○○之臺南同鄉共同在臺北居住之同居室友
    丙○○發現，並與之發生爭吵，適有經丙○○報警，甲○○
    隨即將販賣之第一級毒品海洛因藏置在路旁車牌號碼為ＷＹ
    Ｃ—九一六號輕機車座墊下，為員警事後發現，並起獲第一
    級毒品海洛因一包（淨重零點九公克），因而查獲。
二、案經臺北市政府警察局中山分局報請臺灣臺北地方法院檢察
    署檢察官偵查起訴。
    理  由
一、訊據被告甲○○固坦承於九十四年二月二十一日十九時三十
    分許，在台北市○○○路五七五號郵局前與乙○○見面，惟
    矢口否認有何販賣第一級毒品之犯行，辯稱：伊自己本身錢
    並不是很多，而且假如要是一次向賣方購買海洛因的份量比
    較多的話價格會比較便宜，所以伊才會跟乙○○合買毒品，
    而且都是乙○○打電話給伊說要合買毒品，被查獲當天是乙○○打電話叫伊過去的，伊去的時候並沒有帶任何毒品，當
    時查獲之海洛因並不是在伊身上查到，亦非其所有，伊實乃
    與乙○○合資購買海洛因供作吸食之用云云。
二、經查：
（一）證人乙○○於偵查中具結證稱：伊於九十三年十一月間，
      朋友介紹伊去農安街郵局附近一家藥局賭博時，其間有賭
      客提到如過疲勞，附近有人在賣毒品，伊曾經向甲○○購
      買約二十次，九十四年二月二十一日伊突然又想施用，就
      打電話給甲○○直接問她說有沒有東西，要在那邊交易，
      她就直接說有，於是就約在台北市○○○路與農安街那邊
      郵局見面，大約晚上七點半時，她就來了，伊離開醫院醫
      院有打電話給伊老婆，伊一開始沒有發現丙○○在伊後面
      ，後來甲○○打電話來時丙○○即從伊電話拿走問伊是否
      要拿東西伊就說是，後來丙○○就把電話關掉，向甲○○
      問她是否為丁姐，甲○○走過來，丙○○就把甲○○抓住
      等語（見偵查卷頁七十四至七十五、頁九十四至九十五）
      ，而證人丙○○於偵查及本院審理時亦均具結證稱：伊和
      乙○○是室友，當天伊會到案發地點，是因為伊一位蔡姓
      朋友跟伊說乙○○蹲在郵局那邊不知做什麼，伊就跑去看
      ，而乙○○因為一直有吸毒的習慣，伊看到乙○○蹲在那
      邊，伊就問乙○○，在那邊做什麼，乙○○都不肯講，伊
      逼問乙○○，也不說，後來乙○○的手機響，伊看到乙○○講沒幾句，但是講的內容意思是乙○○等的人已經到了
      ，伊就直接問乙○○在等誰，當時被告在離伊和乙○○大
      概五、六公尺處的機車旁邊走過來，乙○○也往被告那邊
      走過去，伊就拉住乙○○，乙○○有跟伊承認是要拿毒品
      ，後來警察來將被告及乙○○帶回派出所，當時被告與乙○○上車後，另外警察詢問伊案發的經過，伊就跟警方說
      被告出現的地方是在機車旁邊，所以警察就在機車旁邊搜
      索，結果搜索到毒品等語（見有本院九十五年三月十日審
      理筆錄頁三），且再從證人乙○○所使用之000000
      0000號之行動電話與被告所使用之00000000
      00號之行動電話通聯記錄中觀之，當日確實被告有與證
      人乙○○有所聯絡，此亦有通聯紀錄及遠傳電信股份有限
      公司0000000000號用戶年籍資料在卷可稽，是
      被告辯稱伊並未販賣毒品予乙○○及案發當日亦未攜帶毒
      品予被告乙○○云云，應為卸責之詞，應不足採。
（二）再警員當場於路旁之車牌號碼為ＷＹＣ—九一六號輕機車
      座墊下發現之物，經送法務部調查局送驗結果為第一級毒
      品海洛因一包（淨重零點九公克），此有該局調字第０二
      ０００七三一三號函在卷可稽（見偵查頁一三二），且證
      人丙○○於本院九十五年三月十日審理時雖先證稱：（「
      （問：你有無看到被告把毒品塞到機車夾縫中？）（答：
      沒有，如果有看到的話，我就會在第一時間叫被告把毒品
      拿出來）」，後又證稱：「問：（提示警詢的筆錄偵卷第
      二一頁第十三行）你在警詢有講到那個女子自己承認她是
      丁姐，同時發現該女子將手持之物放置機車後座夾縫，為
      何與跟才的陳述不同？）（答：因為時間比較久，應該以
      當時警局所講的比較正確）」（見上開本院審判筆錄頁三
      至頁四），是證人丙○○與被告間夙無間隙，當無任意設
      詞誣陷被告之理，況衡之常情，證人於警詢中所為供述或
      指述，距事實發生之時較近，記憶當更清晰，而本案證人
      丙○○經傳喚到本院作證與在做警詢筆錄之時間已相隔長
      達一年其記憶當有些不清晰，是從證人丙○○之警訊所言
      上開毒品是被告放置至該機車上，否則倘若如被告自己所
      辯稱是要去與乙○○打電話叫伊一起過去施用毒品，伊當
      時並未帶毒品過去云云云云，然而乙○○當日身上並未查
      獲有任何毒品，則被告前往現場豈有可能不帶毒品前去，
      是被告辯稱上開毒品非其所有，為卸責之詞，亦不足採。
（三）至於證人乙○○於本院九十五四月七日審理時雖雖附和被
      告辯詞而證稱：伊只是向被告調貨，並不是跟被告買，只
      是跟被告一起合買比較便宜等語（見當日審理筆錄），然
      證人乙○○對警詢筆錄及偵查筆錄係其出於自由意識所為
      並不爭執，且所陳述內容大多一致，且證人乙○○亦與被
      告間夙無間隙，當無任意設詞誣陷被告之理，況衡之常情
      ，證人乙○○於警詢及偵查中中所為供述或指述，距事實
      發生之時較近，記憶當更清晰，且甫經逮捕，較少權衡利
      害得失、受他人干預或相互勾串供詞之情事，比之事後毫
      無所據之翻異言詞，理應更為可採，而證人乙○○於本院
      九十五年五月五日審理與被告二人隔離訊問，結果雙方對
      於結識的經過、平日交往情形、曾否一同施用毒品、對方
      如何吸用毒品、在何處一同吸用毒品、以及合購之方式、
      合購之份量及價格、如何向賣方拿取毒品之供述均不相同
      （見九十五年五月五日本院審判筆錄），是證人乙○○其
      嗣於本院審理時翻異前詞而為相左之供述，要屬迴護之詞
      ，不足採信。
（四）此外復有臺北市政府警察局中山分局受理本件報案紀錄、
      員警工作記錄等件在卷可稽，是綜上各情參互觀之，本件
      事證業臻明確，被告販賣第一級毒品之犯行堪以認定，應
      依法論科。
三、查「海洛因（Heroin)」為毒品危害防制條例第二條第二項
    第一款所稱之第一級毒品。核被告甲○○所為，係犯毒品危
    害防制條例第四條第一項之販賣第一級毒品海洛因罪。持有
    第一級毒品海洛因之低度行為為販賣第一級毒品海洛因之高
    度行為所吸收，不另論罪。被告先後多次販賣第一級毒品海
    洛因之犯行，均時間緊接，方法相同，觸犯構成要件相同之
    罪名，顯係基於概括之犯意反覆為之，應依刑法第五十六條
    連續犯之規定論以一罪，並依法加重其刑。然因毒品危害防
    制條例第四條第一項之法定刑為死刑或無期徒刑，處無期徒
    刑者，得併科新臺幣一千萬元以下罰金，而依刑法第六十五
    條第一項規定，法定刑為死刑及無期徒刑部分，不得加重，
    是僅就罰金刑部分予以加重，併此敘明。另檢察官雖未對被
    告於九十三年十一月底起迄九十四年一月三十日止，連續販
    賣第一級毒品海洛因予乙○○之犯行加以起訴，然此部分之
    事實，與本院論罪科刑部分有裁判上一罪關係，本院應併予
    審酌，附此序明。經查被告所為上揭販賣第一級毒品海洛因
    之犯行固值非難，惟其動機、目的僅係獲得微利，其並未因
    前開販賣行為而獲有重大利益，且販賣第一級毒品海洛因之
    對象均為同一人，次數僅有二十次（本院按：因證人乙○○
    於警訊中有供述被告販賣第一級毒品海洛因次數約為二、三
    十次、亦於警訊及偵查中供稱供稱約二十次，本之罪疑為輕
    之原則，本院認二十次對被告較為有利，是以二十次為被告
    販賣第一級毒品海洛因之次數，附此敘明），所查獲之第一
    級毒品海洛因數量甚微，僅有零點九公克，與一般通常情形
    之販賣第一級毒品海洛因罪乃屬獲利甚鉅或查獲之毒品多達
    數百公克之情形有別，而本罪之法定最輕本刑為無期徒刑，
    情輕而法重，在客觀上足以引起一般同情，本院基於衡平原
    則，認為處以法定最輕刑度尤嫌過重，是其犯罪之情狀顯堪
    憫恕，爰依刑法第五十九條之規定，酌減其刑，並依法先加
    後減。爰審酌被告之素行、犯罪動機及目的無非為牟取蠅頭
    小利、手段、販賣第一級毒品海洛因之次數、數量及犯罪所
    得均不多、然販賣第一級毒品海洛因供他人施用，對他人身
    心所生之戕害甚大暨犯罪後否認犯行等一切情狀，量處如主
    文所示之刑，以示懲儆。另扣案之第一級毒品海洛因一包（
    淨重○‧九公克），經送法務部調查局鑑驗結果，檢出第一
    級毒品海洛因成分，有前揭鑑定通知書在卷可稽，乃屬毒品
    危害防制條例第二條規定之毒品，係違禁物，應依毒品危害
    防制條例第十八條第一項前段，沒收銷燬之。另除被告最後
    一次販賣海洛因予乙○○尚未取得價金外，其前此二十次販
    賣之款項每次三千元，總計六萬元，亦為犯罪所得之財物，
    應依同條例第十九條第一項規定宣告沒收，如全部或一部不
    能沒收時，以其財產抵償之。
據上論斷，應依刑事訴訟法第二百九十九條第一項前段，毒品危
害防制條例第四條第一項、第十八條第一項前段、第十九條第一
項，刑法第十一條前段、第五十六條、第五十九條，判決如主文
。
本案經檢察官林良蓉到庭執行職務
中    華    民    國    九十五  年  五  月  二十六    日
                  刑事第八庭  審判長法  官  陳德民
                                    法  官  陳芃宇
                                    法  官  孫曉青
以上正本證明與原本無異。
如不服本判決，應於判決送達後十日內向本院提出上訴狀（應抄
附繕本）。告訴人或被害人如對於本判決不服者，應具備理由請
求檢察官上訴，其上訴期間之計算係以檢察官收受判決正本之日
期為準。
                                    書記官  惠  莊
中    華    民    國    九十五  年  五  月  二十六    日
附錄本案論罪科刑所犯法條全文
毒品危害防制條例第四條
製造、運輸、販賣第一級毒品者，處死刑或無期徒刑；處無期徒
刑者，得併科新臺幣一千萬元以下罰金。
製造、運輸、販賣第二級毒品者，處無期徒刑或七年以上有期徒
刑，得併科新臺幣七百萬元以下罰金。
製造、運輸、販賣第三級毒品者，處五年以上有期徒刑，得併科
新臺幣五百萬元以下罰金。
製造、運輸、販賣第四級毒品者，處三年以上十年以下有期徒刑
，得併科新臺幣三百萬元以下罰金。
製造、運輸、販賣專供製造或施用毒品之器具者，處一年以上七
年以下有期徒刑，得併科新臺幣一百萬元以下罰金。
前五項之未遂犯罰之。


司法院資訊處製作；財團法人民間司法改革基金會備份。
